臺灣新竹地方法院刑事裁定
110年度撤緩字第97號
聲  請  人  臺灣新竹地方檢察署檢察官
受  刑  人  吳勝輝


上列聲請人因受刑人公共危險案件（臺灣桃園地方法院109年度
壢交簡字第3096號），聲請撤銷緩刑之宣告（110年度執聲字第6
94號），本院裁定如下：
    主    文
吳勝輝之緩刑宣告撤銷。
    理    由
一、聲請意旨略以：受刑人吳勝輝因犯公共危險（酒駕）案件，
    經臺灣桃園地方法院於民國109年10月15日以109年度壢交簡
    字第3096號（偵查案號：桃園地檢109 年度速偵字第5044號
    ）判決判處有期徒刑2月，如易科罰金，以新臺幣（下同）1
    ,000元折算1日。緩刑2年，緩刑期間付保護管束，並應於判
    決確定之日起6個月內，給付公庫3萬元，及應向指定之政府
    機關、政府機構、行政法人、社區或其他符合公益目的之機
    構或團體提供80小時之義務勞務，於109年11月27日確定。
    惟其於判決確定6個月內（即109年11月27日起至110年5月26
    日止）並未向公庫支付3萬元，且未向指定之政府機關、政
    府機構、行政法人、社區或其他符合公益目的之機構或團體
    提供80小時之義務勞務，足認原宣告之緩刑難收其預期之效
    果，而有執行刑罰之必要，已合於刑法第75條之1第1項第4
    款所定撤銷緩刑宣告之原因，爰依刑事訴訟法第476 條之規
    定聲請撤銷緩刑等語。
二、按緩刑宣告，得斟酌情形，命犯罪行為人向公庫支付一定之
    金額及向指定之政府機關、政府機構、行政法人、社區或其
    他符合公益目的之機構或團體，提供40小時以上240小時以
    下之義務勞務；又受緩刑之宣告，而有違反刑法第74條第2 
    項第1 款至第8 款所定負擔情節重大者，足認原宣告之緩刑
    難收其預期效果，而有執行刑罰之必要者，得撤銷緩刑之宣
    告，刑法第74條第2 項第4 款、第5款、第75條之1 第1 項
    第4 款分別定有明文。
三、經查：
  ㈠受刑人吳勝輝因犯公共危險（酒駕）案件，經臺灣桃園地方
    院於109年10月15日以109年度壢交簡字第3096號判決判處有
    期徒刑2月，如易科罰金，以新臺幣1,000元折算壹日，同時
    宣告緩刑2年，緩刑期間付保護管束，並應於判決確定之日
    起6個月內，給付公庫3萬元，及應向指定之政府機關、政府
    機構、行政法人、社區或其他符合公益目的之機構或團體提
    供80小時之義務勞務，於109年11月27日確定等情，有臺灣
    桃園地方法院109年度壢交簡字第3096號刑事判決書及臺灣
    高等法院被告前案紀錄表各1份在卷可稽。
  ㈡又臺灣桃園地方檢察署（下稱桃園地檢署）檢察官於109年12
    月28日以桃檢俊申109執保1172字第1099135236號及109執緩
    1855字第1099135235號函囑託臺灣新竹地方檢察署（下稱新
    竹地檢署）檢察官代為執行本案，經新竹地檢署檢察官以11
    0年度執保助字第1號執行傳票通知受刑人吳勝輝於110年2月
    2日到案執行，並於110年1月15日送達於受刑人位在「新竹
    縣○○市○○街00巷0號」之住所，因未獲會晤本人亦無受領文
    書之同居人或受僱人，而寄存在新竹縣政府警察局竹北分局
    竹北派出所；復經新竹地檢署檢察官於110年2月3日以竹檢
    永執典110執保助1字第1109004294號函請新竹縣政府警察局
    竹北分局派警至受刑人之住所查訪，並通知受刑人或其家人
    轉知受刑人於函到3日內到案執行，亦未獲會晤本人，亦無
    受領文書之同居人或受僱人，遂將送達通知書粘貼於受刑人
    之住所門首，並將文書寄存於該分局竹北派出所；又經新竹
    地檢署及桃園地檢署書記官致電受刑人，受刑人皆未接聽且
    經書記官語音留言通知受刑人到案執行，皆未獲受刑人回應
    等情，此有受刑人住所之通知書粘貼照片、新竹縣政府警察
    局竹北分局送達證書、上開函文、新竹縣政府警察局竹北分
    局110年2月24日竹縣北警偵字第1103800956號函、新竹地檢
    署公務電話紀錄表、執行傳票送達證書及桃園地檢署公務電
    話紀錄單等資料在卷可參。且受刑人並未依判決主文於判決
    確定6個月內向公庫支付3萬元，且未向指定之政府機關、政
    府機構、行政法人、社區或其他符合公益目的之機構或團體
    提供80小時之義務勞務之緩刑條件，有新竹地檢署執行案件
    管理作業紀錄電腦列印資料1份在卷可佐，而受刑人前於上
    開公共危險案件審理中，臺灣桃園地方法院斟酌其前未曾因
    故意受有期徒刑以上刑之宣告，方依刑法第74條第1項第1款
    、第74條第2項第4款諭知緩刑宣告，並定其緩刑期間內之負
    擔，足見上開向公庫支付3萬元及向指定之政府機關、政府
    機構、行政法人、社區或其他符合公益目的之機構或團體提
    供80小時之義務勞務之緩刑條件為法院對於受刑人宣告緩刑
    之重要參考，詎受刑人竟未依約按時履行緩刑條件，違反之
    情節乃屬重大。從而，本院認上開判決對受刑人宣告之緩刑
    ，難收預期效果，應有執行刑罰之必要，符合刑法第75條之
    1第1項第4款之規定，爰撤銷其緩刑之宣告。
四、爰依刑事訴訟法第476 條，刑法第75條之1 第1 項第4 款，
    ，裁定如主文。　
中　　華　　民　　國　　110 　年　　8 　　月　　26　　日
                  刑事第五庭  法　官  華澹寧
以上正本證明與原本無異。
如不服本裁定，應於裁定送達後5日內向本院提出抗告狀。 
中　　華　　民　　國　　110 　年　　8 　　月　　26　　日
                              書記官  吳羽君